臺灣新北地方法院板橋簡易庭民事簡易判決
110年度板簡字第2079號
原      告  徐易生  
訴訟代理人  朱政勳律師
被      告  廖長斌  
訴訟代理人  林澤松  
上列當事人間請求侵權行為損害賠償事件，於中華民國111年10
月14日言詞辯論終結，本院判決如下：
    主 文
一、被告應給付原告新臺幣894,846元，及自民國111年8月24日
    起至清償日止，按年息5%計算之利息。
二、原告其餘之訴駁回。
三、訴訟費用由被告負擔30%，餘由原告負擔。
四、本判決原告勝訴部分得假執行。但被告如以新臺幣894,846
    元為原告預供擔保，得免為假執行。
五、原告其餘假執行之聲請駁回。
    事實及理由
一、原告主張：緣原告於民國110年1月31日下午5時15分許，騎
    乘車牌號碼000-000號之普通重型機車（下稱本件機車）行
    經新北市土城區員林街巷口(往中央路二段之方向)，騎至約
    莫員林街8號店鋪前面時，遭到駕駛車牌號碼0000-00號自小
    客車(停放路邊停車格內)的被告突然開啟左前方車門，事出
    意外，原告閃避不及，右側車身遂遭被告車門撞擊後彈飛，
    於路面留下1.5公尺之刮地痕跡，致原告身上多處擦挫傷，
    右腳大腳趾壓砸傷合併軟組織缺損(下稱本件傷害)，原告因
    而受有㈠醫療及藥品等費用新臺幣（下同）37,592元、㈡親屬
    看護費108,000元：以每日1,200元為計算，合計得請求108,
    000元(計算式：1,200*3*30=108,000)、㈢就診往返之交通費
    (含醫院之停車費)890元、㈣本件機車的維修費及鞋子購置費
    11,160元(此開機車維修費金額，係以原告起訴狀所主張之
    數額記載)、㈤不能工作之損失351,681元、㈥勞動能力之減損
    200萬元。㈦非財產上損害(精神慰撫金)50萬元之損害，以上
    合計為3,009,223元(聲明金額仍以起訴狀為準)，爰依民法
    第184條第1項前段、第2項前段、第188條第1項前段、第191
    條之2前段、第193條、第195條第1項規定，向被告請求損害
    賠償，並聲明:被告應給付原告3,004,439元，及第一次開庭
    翌日(即111年8月24日)至清償日止，按年息5％計算之利息。
二、被告抗辯:主要爭執不能工作損失、勞動能力減損、精神慰
    撫金的數額。並聲明: 原告之訴駁回。
三、兩造不爭執事項(本院卷第220-221頁):
㈠、本件原因事實(即車禍，下稱本件車禍) ，如本院111 年度審
    交易字第152號刑事判決認定，且原告未有肇事責任。原告
    因本件車禍，受有本件傷害，經醫生囑咐需要專人照顧、需
    休養3個月。
㈡、原告因本件車禍，其勞動能力減損7-11% (詳見本院卷第153
    頁的診斷證明書)。兩造同意計算基礎為9%。
㈢、原告為65年12月20日生，達到65歲的強制退休年齡的日期為1
    30年12月20日。又本案案發時為110年1月31日，距離原告達
    到強制退休年齡的時間還有20年10月19日。
㈣、若本案被告需要就損害賠償負責，兩造不爭執如附表一所載
    之費用項目、數額。
四、按因故意或過失，不法侵害他人權利者，負損害賠償責任；
    汽車、機車或其他非依軌道行駛之動力車輛，在使用中加損
    害於他人者，駕駛人應賠償因此所生之損害又不法侵害他人
    之身體或健康者，對於被害人因此喪失或減少勞動能力，或
    增加生活上之需要時，應負損害賠償責任；不法侵害他人之
    身體、健康者，被害人雖非財產上之損害，亦得請求賠償相
    當之金額，民法第184條第1項前段、第191條之2前段、第19
    3條第1項、第195條第1項前段分別定有明文。本件兩造同意
    以本院111年度審交易字第152號刑事判決所認定之事實為基
    礎，而被告於上開刑事判決所認定之行為，除係犯罪行為外
    ，亦該當民事法上的侵權行為，被告應對原告負損害賠償責
    任，合先說明。本院整理兩造爭執事項(本院卷第221頁)，
    認本件爭點為㈠、不能工作之損失之數額為351,681元，是否
    有理？㈡、勞動能力減損之數額為200萬元，是否有理？㈢、
    慰撫金金額為50萬元，是否有理？㈣、原告得請求之賠償為
    多少？本院判斷、說明如下:
㈠、原告得向被告請求不能工作之損失，金額為72,000元:
    本件被告並不爭執原告因本件車禍而受有3個月不能工作的
    損失，本院依據卷內相關證據(所得稅務資料，因涉及隱私
    ，不予公開)，並考量本案案發時的基本工資數額，認為原
    告不能工作損失之計算基礎，以每月24,000元為適當，基此
    ，原告因本件車禍而受有3個月不能工作的損失，金額為72,
    000元(計算式:24,000元/月 x 3個月)，原告逾此金額之主
    張，應屬無據。
㈡、原告得向被告請求勞動能力減損之損失，金額為374,123元:
    本件被告並不爭執原告因本件車禍而受有勞動能力減損之損
    害，兩造亦同意計算基礎為9%，又原告為65年12月20日生，
    達到65歲的強制退休年齡的日期為130年12月20日。又本案
    案發時為110年1月31日，距離原告達到強制退休年齡的時間
    還有20年10月19日，另考量原告前已請求了3個月不能工作
    的損失，此期間於計算勞動能力減損時應予扣除(因計算不
    能工作損失時的3個月時，沒有因為原告有勞動能力減損而
    減少給付)，故本件原告得請求勞動能力減損之期間應為20
    年7個月又19日。另本院依據卷內相關證據(所得稅務資料，
    因涉及隱私，不予公開)，並考量本案案發時的基本工資數
    額，認為原告不能工作損失之計算基礎，以每月24,000元為
    適當，則原告每年原可得薪資收入為288,000元【計算式：2
    4,000/月×12月＝288,000元】，減損勞動能力9%之金額為25,
    920元【計算式：288,000元×9%＝25,920元】，因原告請求一
    次給付，應依霍夫曼式計算法扣除中間利息（首期給付不扣
    除中間利息），核計後之金額應為374,123元(計算方式如附
    表二)。原告請求勞動能力減損金額在374,123元之部分有理
    由，逾此金額之主張，則屬無據。
㈢、原告因本件事故而請求之非財產上損害賠償(精神慰撫金)數
    額以300,000元為適當:
    按被害人因身體、健康受侵害，致受有非財產上之損害者，
    雖亦得請求賠償，惟酌定精神慰撫金之多寡時，應斟酌被害
    人及加害人雙方之身份、資力、經濟狀況、加害程度、被害
    人所受痛苦及其他各種情形，以核定相當之數額。本件原告
    因本件車禍事故致其身體受有傷害，已造成其生活起居之不
    便，精神、身體、健康及生活品質應均受有一定程度之痛苦
    及影響，其依民法第195條第1項前段規定請求被告賠償非財
    產上之損害，核屬有據。經查，原告自陳其學歷為高工畢業
    ，且從事之工作為防水矽利康工程，名下有財產等語(涉及
    隱私，不予公開；本院卷第189頁)；被告自陳其為大學畢業
    ，目前為助理工程師，名下有財產，每月有收入等語(涉及
    隱私，不予公開；本院卷第188頁)，本院又考量原告因本件
    車禍事故受傷，歷經手術、住院且要持續治療，影響日常生
    活及精神非輕，並考量兩造之身分、地位等一切情狀，認原
    告請求之精神慰撫金以300,000元為適當，逾此數額之主張
    ，則無理由。
㈣、原告總共得請求損害填補的金額為894,846元:
　　原告得請求被告賠償之金額合計為894,846元【計算式：37,
    592元（醫療及藥品等費用）＋108,000元（親屬看護費用）＋
    890元(就診往返之交通費〈含醫院之停車費〉)＋991元(本件機
    車維修費)＋1,250(鞋子費用)＋72,000元（不能工作之損失）
    ＋374,123（勞動能力減損）＋300,000元（精神慰撫金）＝894
    ,846元】。
五、綜上所述，原告依侵權行為之法律關係，請求被告給付原告
    894,846元，及自111年8月24日起至清償日止，按年息5％計
    算之利息，為有理由，應予准許，逾此範圍之請求，為無理
    由，不應准許。　　
六、又本件係民事訴訟法第427條第2項第11款所定之簡易訴訟案
    件，依同法第389條第1項第3款，本院就原告勝訴部分，職
    權宣告假執行。本院另依民事訴訟法第392條第2項，酌定相
    當之金額，使被告能以提出相當之擔保金的方式免為假執行
    。至原告敗訴部分，其假執行之聲請已失所依據，應予駁回
    。
七、本件事證已臻明確，兩造其餘攻防方法及所提證據，核與判
    決結果不生影響，爰不予逐一論駁，併此敘明。
八、訴訟費用負擔之依據：民事訴訟法第79條。　　
中　　華　　民　　國　　111 　年　　10　　月　　28　　日
    　　　　　　　　　　　臺灣新北地方法院板橋簡易庭
                              法  官  沈易
以上正本係照原本作成。
如不服本判決，應於送達後20日內，向本庭（新北市○○區○○路0
段00巷0號）提出上訴狀並表明上訴理由，如於本判決宣示後送
達前提起上訴者，應於判決送達後 20日內補提上訴理由書（須
附繕本）。如委任律師提起上訴者，應一併繳納上訴審裁判費。
中　　華　　民　　國　　111 　年　　10　　月　　31　　日
                              書記官  劉美蘭
　　　　　　　　　　　　　　　
附表一(金錢單位為新臺幣):
編號 原告請求的項目 原告請求的數額 被告爭執與否 1 醫療及藥品等費用 37,592元 不爭執 2 親屬看護費 108,000元 不爭執 3 就診往返之交通費(含醫院之停車費) 890元 不爭執 4 本件機車維修費 991元 不爭執，原告雖於起訴狀主張修車費用為9,910元，但已於言詞辯論期日改稱請求金額為991元(本院卷第218頁)。 5 鞋子費用 1250元 不爭執 6 不能工作之損失 351,681元 不爭執項目跟不能工作的期間(3個月)，但爭執數額，認為應該用基本工資24,000元計算 7 勞動能力減損 200 萬元 不爭執項目，但爭執數額 8 非財產上損害(精神慰撫金) 50萬元 不爭執項目，但爭執數額 

附表二(關於勞動能力減損的霍夫曼計算式):
依霍夫曼式計算法扣除中間利息（首期給付不扣除中間利息）核計其金額為新臺幣374,123元【計算方式為：25,920×14.00000000+(25,920×0.00000000)×(14.00000000-00.00000000)=374,123.0000000。其中14.00000000為年別單利5%第20年霍夫曼累計係數，14.00000000為年別單利5%第21年霍夫曼累計係數，0.00000000為未滿一年部分折算年數之比例(7/12+19/365=0.00000000)。採四捨五入，元以下進位】。